臺北高等行政法院裁定
111年度聲字第120號
聲  請  人  邱裕鈜                                     

上列聲請人因與相對人臺北市政府都市更新事件（本院111年度
訴字第32號），聲請交付法庭錄音光碟，本院裁定如下：
　　主  文
聲請駁回。
聲請訴訟費用由聲請人負擔。
　　理  由
一、按民國104年7月1日修正公布施行之法院組織法第90條之1第
    1項規定：「當事人及依法得聲請閱覽卷宗之人，因主張或
    維護其法律上利益，得於開庭翌日起至裁判確定後六個月內
    ，繳納費用聲請法院許可交付法庭錄音或錄影內容。……」第
    90條之3規定：「前三條所定法庭之錄音、錄影及其利用保
    存等相關事項之辦法，由司法院定之。」司法院依前揭條文
    規定之授權，於105年5月23日修正發布之法庭錄音錄影及其
    利用保存辦法（下稱法庭錄音辦法）第8條第1項、第2項規
    定：「（第1項）當事人及依法得聲請閱覽卷宗之人，因主
    張或維護其法律上利益，聲請交付法庭錄音或錄影內容時，
    應敘明理由，由法院為許可與否之裁定。（第2項）法院受
    理前項聲請，如認符合聲請人要件，並在聲請期間內提出，
    且就所主張或維護法律上之利益已敘明者，除法令另有排除
    規定外，應予許可。」參諸法院組織法第90條之1之立法理
    由：「……二、法庭錄音或錄影內容為訴訟資料之一部分，為
    提升司法品質，增進司法效能，並參考行政程序法第四十六
    條第一項但書規定，允宜賦予當事人及依法得聲請閱覽卷宗
    之人，因主張或維護其法律上利益，得於開庭後相當期間內
    ，繳納費用聲請法院許可交付法庭錄音或錄影內容，以維其
    訴訟權益；又為使訴訟資源合理有效運用，避免訴訟資料長
    期處於不確定而影響裁判安定性，爰於第一項前段明定上開
    聲請權人得於開庭翌日起至裁判確定後六個月內為之。……。
    三、法庭錄音或錄影內容載有在庭陳述人員之錄音或錄影資
    訊，涉及他人個資，為兼顧法庭公開與保護個人資訊之衡平
    性，避免法庭錄音或錄影內容遭人惡意使用（例如：提供娛
    樂之用，或上網供不特定人點閱收聽），仍應由法院審酌其
    聲請是否具有法律上利益而為許可與否之決定。」是以，得
    聲請交付法庭錄音或錄影內容光碟者，以當事人及依法得聲
    請閱覽卷宗之人為限，除受自開庭翌日起至裁判確定後6個
    月之時間限制外，並應敘明「因主張或維護其法律上利益」
    之理由，由法院就具體個案審酌該聲請是否具有法律上利益
    ，及有無因主張或維護法律上利益之必要性，而為許可與否
    之裁定。
二、本件聲請人聲請交付本院111年度訴字第32號訴訟事件111年
    7月5日準備程序之法庭錄音光碟，惟關於其聲請交付上開法
    庭錄音光碟之理由，僅空泛陳稱「為撰狀需要」，並未具體
    敘明有何程序違背或法院筆錄疏漏，必須藉由法庭錄音光碟
    之交付，以主張或維護其法律上利益之理由，參照前開說明
    ，本件聲請難認具有法律上利益，與法庭錄音辦法第8條第1
    項所定要件不符，應予駁回，爰裁定如主文。
三、依行政訴訟法第104條、民事訴訟法第95條、第78條，裁定
    如主文。
中　　華　　民　　國　　111 　年　　8 　　月　　4 　　日
　　              臺北高等行政法院第三庭
                            審判長法  官　楊得君
                                  法  官　周泰德
                                  法  官　彭康凡  
上為正本係照原本作成。
如不服本裁定，應於送達後10日內向本院提出抗告狀（須按他造
人數附繕本）。
中　　華　　民　　國　　111 　年　　8 　　月　　4 　　日
          　　　　　　      　　  書記官  陳可欣